vi: Vị trí hỗ trợ nắp: Đóng; Mở toàn phần; Mở một nửa; Mở góc nhỏ; Khác
pt-BR: Tampa suporte posições: Fechado; Vareta longa; Vareta média; Vareta curta; Outro
sl-SI: Položaji podpore pokrova: Zaprto; Dolga palica; Srednja palica; Kratka palica; Drugo
pt-PT: Posições de apoio da tampa: Fechado; Haste inteira; Meia haste; Haste curta; Outro
ja: 蓋サポートの位置: クローズ; フルスティック; ハーフスティック; ショートスティック; その他
da: Positioner, hvor låget kan fastholdes: Lukket; Fuld stang; Halv stang; Kort stang; Andet
hr-HR: Pozicije podrške poklopca: Zatvoreno; Potpuno otvoren (dugi podupirač); Poluotvoren (srednji podupirač); Slabo otvoren (kratki podupirač); Ostalo
lt-LT: Dangčio atramos padėtys: Uždaryta; Pilna atrama; Pusinė atrama; Trumpa atrama; Kita
ko: 뚜껑 지지 위치: 닫힘; 풀 스틱; 하프 스틱; 쇼트 스틱; 기타
sk-SK: Oporné polohy veka: Zatvorené; Celá podpera; Polovičná podpera; Krátka podpera; Iné
de: Positionen der Deckelstütze: Geschlossen; Große Stütze; Halbe Stütze; Kleine Stütze; Sonstige
ro-RO: Pozițiile de susținere ale capacului: Închis; Suport lung; Suport mediu; Suport scurt; Altele
cs: Pozice podpory víka: Zavřeno; Dlouhá vzpěra; Poloviční vzpěra; Krátká vzpěra; Jiné
th: ตำแหน่งการรองรับฝาปิด: ปิด; ก้านแบบเต็ม; ก้านแบบครึ่ง; ก้านแบบสั้น; อื่นๆ
el: Θέσεις υποστήριξης καπακιού: Κλειστό; Πλήρες άνοιγμα; Μισό άνοιγμα; Μικρό άνοιγμα; Άλλο
zh-TW: 蓋子支撐位置: 關閉; 全開撐桿; 半開撐桿; 微開撐桿; 其他
ru: Положения опоры крышки: Закрыто; Длинная опора; Половинная опора; Короткая опора; Другое
en: Lid support positions: Closed; Full stick; Half stick; Short stick; Other
nb: Posisjoner for lokkstøtte: Lukket; Lang støttepinne; Halv støttepinne; Kort støttepinne; Annet
zh-CN: 箱盖支撑位置: 关闭; 全支撑; 半支撑; 短支撑; 其他
sv: Lockets stödpositioner: Stängd; Hel pinne; Halv pinne; Kort pinne; Övrigt
nl: Deksel steunposities: Gesloten; Hele stok; Halve stok; Korte stok; Overige
pl: Pokrywa pomocnicza w pozycjach technicznych: Zamknięte; Pełne podparcie; Połowiczne podparcie; Krótkie podparcie; Inne
fi: Kannen tukiasennot: Suljettu; Pitkä tuki; Puolituki; Lyhyt tuki; Muu
tr: Kapak destek pozisyonları: Kapalı; Tam çubuk; Yarım çubuk; Kısa çubuk; Diğer
es: Posiciones de soporte de la tapa: Cerrado; Varilla completa; Media varilla; Varilla corta; Otro
it: Posizioni di supporto del coperchio: Chiuso; Asta lunga; Mezza asta; Asta corta; Altro
hu: Fedéltartó pozíciói: Zárva; Teljes kitámasztás; Fél kitámasztás; Rövid kitámasztás; Egyéb
fr: Positions de soutien du couvercle: Fermé; Tige entière; Demi-tige; Tige courte; Autre
bg-BG: Позиции за поддръжка на капака: Затворено; Дълга подпора; Средна подпора; Къса подпора; Други